臺灣士林地方法院民事裁定
111年度抗字第298號
抗  告  人  王證凱  
相  對  人  台新大安租賃股份有限公司
法定代理人  陳力雄  

上列當事人間聲請本票裁定事件，抗告人對於民國111年10月12
日本院111年度司票字第16010號裁定提起抗告，本院裁定如下：
    主  文
抗告駁回。
抗告程序費用新臺幣壹仟元由抗告人負擔。
    理  由
一、按在票據上簽名者，依票上所載文義負責；二人以上共同簽
    名時，應連帶負責；執票人向本票發票人行使追索權時，得
    聲請法院裁定後強制執行；票據法第5條、第123條分別定有
    明文。又本票執票人依上開法條之規定，聲請法院裁定許可
    對發票人強制執行，係屬非訟事件程序，法院僅就形式上審
    查得否准許強制執行，此項裁定並無確定實體上法律關係存
    否之效力，如發票人倘就票據是否偽造或票據債務之存否有
    爭執，應由發票人提起確認之訴，以資解決。又抗告，除本
    編別有規定外，準用第三編第一章之規定，第二審法院認為
    上訴為無理由者，應為駁回之判決，民事訴訟法第495條之1
    第1項、第449條第1項分別定有明文；上開規定，依非訟事
    件法第46條規定，於非訟事件之抗告準用之。
二、相對人於原審主張：其執有抗告人與第三人王理安於民國11
    1年3月9日共同簽發如原裁定主文所示本票乙紙，並免除作
    成拒絕證書（下稱系爭本票），詎屆期經提示後，未獲付款
    ，為此，依法聲請裁定許可強制執行等語，已提出系爭本票
    為證。原裁定認相對人之聲請與票據法第123條規定相符而
    裁定准許強制執行。
三、抗告意旨略以：伊已一部清償系爭本票債務，非相對人主張
    之金額；又系爭本票發票日並非伊親筆填寫，兩造間尚有糾
    葛，爰提起抗告，求為廢棄原裁定等語。
四、經查，本件相對人主張其執有抗告人與王理安共同簽發之系
    爭本票，屆期經提示後，迄未獲付款等情，業提出與其所述
    相符之系爭本票為證，而相對人於原審所提出之系爭本票，
    已具備本票應記載事項，合於票據法第120條規定，形式上
    觀之，屬有效之本票，相對人以未獲付款而聲請裁定准許強
    制執行，原審據以准許，於法並無不合。抗告意旨辯稱其已
    一部清償系爭本票債務及系爭本票未記載到期日等語，核屬
    實體上法律關係之爭執，依前揭說明，應由抗告人另行提起
    訴訟，非本件非訟程序所得審究，故抗告人執此理由指摘原
    裁定不當，求予廢棄，為無理由，應予駁回。
五、末按債權人以各連帶債務人為共同被告提起給付之訴，以被
    告1人提出非基於其個人關係之抗辯，而經法院認為有理由
    者為限，始得適用民事訴訟法第56條第1項規定，是連帶債
    務人中之1人提出上訴，於行為當時就形式觀之，係基於個
    人關係之抗辯，或經法院認為無理由者，即無同法第56條第
    1款規定之適用，亦即該上訴之效力不及於未上訴之連帶債
    務人。此於非訟事件抗告程序，依非訟事件法第46條準用之
    。本件抗告人所提抗告為無理由，業如前述，則其提起抗告
    之行為效力即不及於共同發票人王理安，爰不列為視同抗告
    人，附此敘明。
六、爰依法裁定如主文。
中　　華　　民　　國　　111 　年　　12　　月　　12　　日
                  民事第四庭  法  官  謝佳純
以上正本係照原本作成。
本件裁定不得再抗告。
中　　華　　民　　國　　111 　年　　12　　月　　12　　日
                              書記官　陳怡文